【裁判字號】    97,審易,416
【裁判日期】    970428
【裁判案由】    毒品危害防制條例
【裁判全文】
臺灣桃園地方法院刑事判決             97年度審易字第416號
公  訴  人  臺灣桃園地方法院檢察署檢察官
被      告  甲○○
指定辯護人  本院公設辯護人  陳瑞明
上列被告因違反毒品危害防制條例案件，經檢察官提起公訴（97
年度毒偵字第53號），嗣被告於準備程序進行中為有罪之陳述，
經檢察官聲請改依協商程序而為判決，本院判決如下：
    主  文
甲○○施用第二級毒品，累犯，處有期徒刑陸月，如易科罰金，
以新臺幣壹仟元折算壹日，扣案之玻璃球吸食器壹組沒收。
    事實及理由
一、本件被告甲○○所犯係刑事訴訟法第376 條第1 款最重本刑
    為三年以下有期徒刑之罪，其於準備程序中就被訴事實為有
    罪之陳述，爰依刑事訴訟法第284 條之1 規定獨任進行審判
    程序。
二、被告甲○○前有竊盜、違反廢止前麻醉藥品管理條例、毒品
    危害防制條例、偽造文書、妨害兵役治罪條例等前科，其中
    於民國91年間，因毒品危害防制條例案件，經本院以91年度
    壢簡字第1318號判決判處有期徒刑4 月確定，另於92年間，
    因贓物案件，經本院以92年度桃簡字第1965號判決判處有期
    徒刑6 月確定，又於92年間，因竊盜案件，經本院以93年度
    簡字第73號判決判處有期徒刑3 月確定，以上3 罪接續執行
    ，甫於94年5 月22日縮刑期滿執行完畢，又於91年間，因偽
    造文書案件，經本院以91年度壢簡字第971 號判決判處有期
    徒刑4 月確定；復於95年間，因竊盜案件，經本院以95 年
    度易字第533 號判決判處有期徒刑1 年確定；另於95年間，
    因竊盜案件，經本院以95年度壢簡字第1493號判決判處有期
    徒刑3 月確定；又於95年間，因毒品危害防制條例案件，經
    本院以95年度易字第292 號判決判處有期徒刑5 月確定，上
    開各罪經接續執行，嗣經減刑而於96年10月11日執行完畢釋
    放出監（構成累犯）。
三、另被告前於88年間，因施用毒品案件，經臺灣臺南地方法院
    以88年度毒聲字第2740號裁定送觀察、勒戒後，認有繼續施
    用毒品傾向，經臺灣臺南地方法院以89年度毒聲字第481 號
    裁定令入戒治處所施以強制戒治，嗣因強制戒治其成效經評
    定合格，經臺灣臺南地方法院以89年度毒聲字第2270號裁定
    停止戒治交付保護管束，於89年9 月7 日出所，後經臺灣臺
    南地方法院以89年度毒聲字第3722號裁定撤銷停止戒治，再
    入戒治處所施以強制戒治，至90年10月16日戒治期滿執行完
    畢釋放出所，並經臺灣臺南地方法院檢察署檢察官於91年2
    月25日以91年度戒毒偵字第71號為不起訴處分確定。又於91
    年間，因施用毒品案件，經本院以91年度毒聲字第2859號裁
    定令入戒治處所施以強制戒治，於91年11月25日執行完畢釋
    放出所，本次犯行並經本院以91年度壢簡字第1318號判決判
    處有期徒刑4 月確定。又於前揭強制戒治執行完畢釋放後5
    年內，於95年間，再犯施用毒品案件，經本院以95年度易字
    第292 號判決判處有期徒刑5 月確定。詎仍未戒除毒癮，明
    知安非他命為毒品危害防制條例第2 條第2 項第2 款所規定
    之第二級毒品，不得施用、持有，竟基於施用第二級毒品之
    犯意，於96年12月16日凌晨5 時30分許，在桃園縣桃園市○
    ○路某巷內，以吸食器吸食之方式施用第二級毒品安非他命
    1 次。嗣於同日凌晨5 時35分許，在桃園縣桃園市○○路24
    0 號前為警查獲，並扣得其所有供（但非專供）施用毒品安
    非他命所用之玻璃球吸食器1 個。案經臺灣桃園縣政府警察
    局移送臺灣桃園地方法院檢察署檢察官偵查後起訴。
四、證據名稱：
  (一)被告於警詢、偵訊及本院準備程序中之自白。
  (二)臺灣檢驗科技股份有限公司濫用藥物檢驗報告及桃園縣政府
    警察局被採尿人尿液暨毒品真實姓名與編號對照表、桃園縣
    政府警察局扣押筆錄、扣押物品目錄表各1 紙附卷可稽。
  (三)扣案之玻璃球吸食器1 個可資佐證。
五、本件經檢察官與被告於審判外達成協商之合意且被告已認罪
    ，其合意內容為：就其施用第二級毒品部分，被告願受科刑
    範圍為有期徒刑6 月。經查，上開協商合意並無刑事訴訟法
    第455 條之4 第1 項所列情形之一，檢察官聲請改依協商程
    序而為判決，本院爰不經言詞辯論，於協商合意範圍內為協
    商判決，合予敘明。
六、扣案之玻璃球吸食器1 個，係被告所有，供其施用（但非專
    供）第二級毒品安非他命所用之物，業據其於警詢及檢察官
    訊問中供明在卷，應依刑法第38條第1 項第2 款規定，宣告
    沒收。
七、應適用之法條：刑事訴訟法第284 條之1 、第455 條之4 第
    2 項、第455 條之8 ，毒品危害防制條例第10條第2 項，刑
    法第11條前段、第47條第1 項、第41條第1 項前段、第38條
    第1 項第2 款。
八、本判決除有刑事訴訟法第455 條之4 第1 項第1 款、第2 款
    、第4 款、第6 款、第7 款所定情形之一，或違反同條第2
    項規定者外，不得上訴。
九、如不服本件判決，得自收受判決送達之日起10日內，向本院
    提出上訴書狀，上訴於第二審法院。
本案經檢察官翁偉玲到庭執行職務。
中    華    民    國    97    年    4     月    28    日
                  刑事庭    法  官  徐  培  元
以上正本證明與原本無異。
                            書記官  楊  美  慧
中    華    民    國    97    年    4     月    28    日
附錄論罪科刑依據之法條：
毒品危害防制條例第10條
施用第一級毒品者，處六月以上五年以下有期徒刑。
施用第二級毒品者，處三年以下有期徒刑。


司法院資訊處製作；財團法人民間司法改革基金會備份。
